臺灣高雄地方法院民事裁定
108年度消債更字第106號
聲  請  人  林怡彣  
0000000000000000

代  理  人  何明諺律師
上列當事人因消費者債務清理事件聲請更生，本院裁定如下：
    主  文
聲請人林怡彣自民國一百零八年六月三日下午四時起開始更生程
序。
命司法事務官進行本件更生程序。
    理  由
一、本件聲請意旨略以：伊無力清償債務，曾向本院聲請前置調
    解，因無還款能力而於民國108年3月4日調解不成立，因聲
    請人有不能清償債務或有不能清償之虞，復未經法院裁定開
    始清算程序或宣告破產，爰依法聲請准予裁定更生等語。
二、按債務人不能清償債務或有不能清償之虞者，得依本條例所
    定更生或清算程序，清理其債務。債務人無擔保或無優先權
    之債務總額未逾新臺幣（下同）1,200萬元者，於法院裁定
    開始清算程序或宣告破產前，得向法院聲請更生。法院開始
    更生程序之裁定，應載明其年、月、日、時，並即時發生效
    力。法院裁定開始更生或清算程序後，得命司法事務官進行
    更生或清算程序，必要時得選任律師、會計師或其他適當之
    自然人或法人一人為監督人或管理人。消費者債務清理條例
    第3條、第42條第1項、第45條第1項及第16條第1項分別定有
    明文。
三、經查：
  ㈠聲請人所主張上開事實，業據其提出財產及收入狀況說明書
    （108年度司消債調字第59號卷，下稱調卷，第4頁）、財團
    法人金融聯合徵信中心前置協商專用債權人清冊（調卷第8
    至9頁）、信用報告（調卷第11頁）、財政部高雄國稅局105
    年及106年度綜合所得稅各類所得資料清單及總歸戶財產查
    詢清單（調卷第12至14頁）、勞工保險被保險人投保資料表
    （調卷第15頁）、戶籍謄本（調卷第16頁）、債權人清冊（
    本案卷第16至17頁）、在職證明書（本案卷第18頁）、員工
    薪資表（本案卷第19頁）、切結書（本案卷第20頁）、存摺
    （本案卷第21至25頁）、商業保險投保資料查詢結果表（本
    案卷第35頁）等在卷可參。
  ㈡次查，聲請人於106年及107年度申報所得分別為90,000元、6
    5,000元（均為薪資所得），惟其自陳聲請更生前2年內有薪
    資所得共437,100元，名下無財產，勞工保險投保單位為高
    雄市營造業職業工會，另有富邦人壽保單解約金60,845元。
    又聲請人自陳原擔任私人管家，雇主為楊○○，工作內容為準
    備晚餐、清潔打掃住家環境、代繳水電瓦斯費用、代收（寄
    ）郵件等，每月收入為18,000元，自108年1月起於冠泰鋼品
    有限公司擔任行政助理，據冠泰鋼品公司函覆之員工薪資表
    所載自108年1月起至4月止之月薪均為23,100元等情，此有
    上開綜合所得稅各類所得資料清單、財產歸屬清單、勞工保
    險被保險人投保資料表、富邦人壽保險股份有限公司陳報狀
    及本院依職權調閱107年度稅務電子閘門財產所得調件明細
    表（調卷第12至15頁、本案卷第13頁、第18至20頁、第32頁
    、第42頁）在卷可參。則在查無聲請人有其他收入來源之情
    形下，佐以冠泰鋼品公司已提出客觀上應可採信之薪資證明
    ，聲請人主張目前之工作及收入狀況應可採信，是本院即以
    其月薪23,100元作為核算其現在償債能力之基礎。
  ㈢關於聲請人個人日常必要支出部分，聲請人陳稱其與胞妹共
    同租屋居住，每月房租8,000元，聲請人分攤4,000元，此有
    房屋租賃契約書及林○○出具證明書在卷可稽（本案卷第26至
    29頁，承租人為第三人林○○）。按債務人必要生活費用，以
    最近一年衛生福利部或直轄市政府所公告當地區每人每月最
    低生活費一點二倍定之，本條例第64條之2第1項定有明文。
    本院參酌衛福部社會司所公告108年度高雄市最低生活費標
    準為13,099元，則聲請人每月生活所必需除有特殊情形並有
    證據證明者外，自宜以此數額之1.2倍即15,719元為度，始
    得認係必要支出。又上開最低生活費用之標準，係照當地最
    近1年平均每人消費支出60％，依其基準之家庭收支調查報告
    調查表格式所示有關經常性支出之調查項目，其原即包括利
    息支出、食品、衣著、房租及水費、電費、醫療保健、交通
    、娛樂、教育等基本生活需求。本院認在聲請人未能立證證
    明其有其他特殊需求之情形下，其個人必要生活費用即應以
    此為限度。
四、綜上所述，以聲請人現每月收入23,100元為其償債能力基準
    ，扣除個人必要生活費15,719元後，餘7,381元，而聲請人
    目前負債總額為10,930,621元（參調卷第106頁，共11家金
    融機構債權合計7,552,779元，及調卷第67頁以下，良京實
    業公司396,553元、萬榮行銷公司920,304元、富邦資產公司
    579,609元、摩根聯邦資產公司1,032,915元、台灣金聯資產
    公司448,461元），扣除富邦人壽保險解約金60,845元，以
    聲請人每月所餘按月攤還結果，需約123年【計算式：（10,
    930,621－60,845）÷7,381÷12＝122.7】始能清償完畢，應認
    其已不能清償債務。此外，聲請人無擔保或無優先權之債務
    總額未逾1,200萬元，且無本條例第6條第3項、第8條或第46
    條各款所定駁回更生聲請之事由存在，則聲請人聲請更生為
    有理由，應予准許，爰命司法事務官進行本件更生程序。
五、依本條例第11條第1項、第45條第1項，裁定如主文。
中　　華　　民　　國　　108 　年　　6 　　月　　3 　　日
                  民事庭　法　官　沈建興
以上正本係照原本作成。
本裁定不得抗告。
中　　華　　民　　國　　108 　年　　6 　　月　　3 　　日
                          書記官  胡美儀